【裁判字號】    92,易,15
【裁判日期】    921203
【裁判案由】    毒品危害防制條例
【裁判全文】
臺灣士林地方法院刑事判決                            九十二年度易字第一五號
    公  訴  人  臺灣士林地方法院檢察署檢察官
    被      告  甲○○
右列被告因違反毒品危害防制條例案件，經檢察官提起公訴 (九十一年度偵字第一一
五八一號)，本院合議庭裁定依簡式審判程序並判決如左：
    主  文
甲○○持有第一級毒品，累犯，處有期徒刑柒月。
扣案毒品海洛因參包 (淨重伍、貳伍公克)均沒收銷燬。
    事  實
一、甲○○前曾於民國（下同）八十六年間因違反麻醉藥品管理條例案件，經本院於
    八十六年十一月十七日判處有期徒刑五月如易科罰金以三百元折算一日確定，並
    於八十六年十二月三十一日易科罰金執行完畢。其猶不知悔改，又於八十九年、
    九十年間二度因施用第二級毒品安非他命案件，先後為本院依檢察官聲請以八十
    九年度毒聲字第八九號、九十年度毒聲字第七０三號裁定送觀察、勒戒後，均認
    無繼續施用毒品傾向，而由臺灣士林地方法院檢察署檢察官分別於八十九年一月
    二十八日、九十年六月十三日以八十九年度毒偵字第二三八號、九十年度毒偵字
    第九三九號不起訴處分確定。不料其仍未戒除施用毒品惡習，明知海洛因為毒品
    危害防制條例所列第一級毒品，不得持有，復於五年內，於九十一年九月二十九
    日之前幾日內，在不詳地點向綽號自強之成年男子以新台幣七千元購買第一級毒
    品海洛三包準備日後施用。嗣甲○○因前曾施用第二級毒品安非他命，經本院依
    檢察官聲請裁定令入戒治處所施以強制戒治而拒不到案，經臺灣士林地方法院檢
    察署發佈通緝，迄九十一年九月二十九日晚上八時三十分許，其駕駛車牌號碼Ａ
    Ｆ─五一二六號廂型車，在臺北縣淡水鎮○○○路○段一九三號前為警緝獲，並
    扣得其所有未及施用之第一級毒品海洛因三小包（淨重五．二五公克，純質淨重
    四．三三公克，起訴書誤載為一包驗餘淨重四、三三公克）及第二級毒品甲基安
    非他命二小包（毛重各二．三五公克及一．０一公克，淨重各二．一九公克及０
    ．八五公克，後各取０．０六公克及０．０九公克鑑驗，各餘二．一三公克及０
    ．七公公克）及玻璃吸食器一個（其施用第二級毒品部分，已另由本院判決確定
    ），並將甲○○依前揭本院裁定送入戒治處所施以強制戒治。
二、案經臺北縣警察局金山分局報請臺灣士林地方法院檢察署檢察官偵查起訴。
    理  由
一、右揭事實，業據被告甲○○於本院審理中坦承不諱，復有其持有未及施用之第一
    級毒品海洛因三小包扣案可資佐證，而前開扣案之白粉三小包經送鑑驗結果，均
    檢出第一級毒品海洛因成分，亦有臺北縣政府警察局金山分局查獲涉嫌毒品危害
    防制條例毒品初步鑑驗報告單記載鑑驗扣案毒品海洛因三小包，經分局依聯勤二
    ０四廠製造之煙毒檢驗Ａ包試劑初步檢驗結果呈嗎啡、海洛因反應）及法務部調
    查局九十一年十一月一日調科壹字第○四○○○三一二一號鑑定通知書，記載以
    化學呈色法、氣相層析質譜分析法等鑑驗方法，鑑驗結果為送驗白粉三包均含第
    一級第六項毒品海洛因成分，合計淨重五．二五公克（包裝重○．五九公克），
    純度百分之八二．五一，純質淨重四．三三公克存卷可考，足徵被告甲○○持有
    第一級毒品海洛因之犯行，核與事實相符，足可認定。被告雖於本院自白其自查
    獲日前三個月起至查獲前三天為止，有連續施用第一級毒品犯行。惟查被告於偵
    查中檢察官訊問時辯稱自前次勒戒出所後，沒有用海洛因，差不多九月二十六日
    開始用安非他命，海洛因是之前跟人買來，想用還沒有用等語；另被告被查獲當
    時所採尿液，經台灣檢驗科技股份有限公司以氣相層析∕質譜儀法確認檢驗結果
    ，只有安非他命陽性反應並無嗎啡陽性反應，此有該公司九十一年十月十七日報
    告編號CH/2002/A0368 濫用藥物尿液檢驗報告乙份附卷可參。是並無證據證明被
    告有施用毒品犯行，自不能僅以被告自白即認定其施用毒品之犯罪事實，是此部
    分犯罪不能證明，惟與前述起訴判決部分，有實質上一罪關係，爰不另為無罪之
    諭知，併此敘明。
二、查毒品危害防制條例業於八十六年十月三十日經立法院三讀通過，嗣於八十七年
    五月二十日經總統公布，於八十七年五月二十二日零時起生效施行，海洛因依該
    條例第二條第二項第一款規定，屬第一級毒品。
三、核被告所為，係犯毒品危害防制條例第十一條第一項之持有第一級毒品罪。又被
    告前曾於八十六年間因違反麻醉藥品管理條例案件，經本院於八十六年十一月十
    七日判處有期徒刑五月如易科罰金以三百元折算一日確定，並於八十六年十二月
    三十一日易科罰金執行完畢，此有臺灣高等法院被告全國前案紀錄表存卷可按，
    其於刑之執行完畢後五年內再犯本件有期徒刑以上之罪，為累犯，應依刑法第四
    十七條之規定加重其刑。爰審酌被告有犯罪前科，素行不良，此有台灣高等法院
    被告全國前案資料附卷可參，猶不知檢束行為，且施用毒品危害國民健康，其已
    有施用第二級毒品前科，仍屢次施用，經觀察、勒戒等治療程序，亦有前述被告
    前案資料附卷可參，竟仍不思悔改，深陷毒癮而難以自拔，及其犯罪之動機、目
    的、持有數量不多、所生危害，本件犯後尚能坦承犯行，態度尚稱良好等一切情
    狀，另檢察官亦求刑七個月，本院認為適當，爰量處如主文所示之刑，以示懲儆
    。
四、扣案之第一級毒品海洛因三小包，係屬第一級毒品，不問屬於犯人與否，均依毒
    品危害防制條例第十八條第一項前段之規定宣告沒收銷燬之。
據上論斷，應依刑事訴訟法第二百九十九條第一項前段，毒品危害防制條例第十一條
第一項、第十八條第一項前段，刑法第十一條、第四十七條，判決如主文。
本案經檢察官鄭世揚到庭執行職務
中        華        民        國    九十二    年    十二    月    三    日
                                          臺灣士林地方法院刑事第七庭
                                              法  官  李  建  忠
右正本證明與原本無異。
如不服本判決，應於判決送達後十日內，向本院提出上訴狀。
                                              書記官  曾  韻  蒔
中        華        民        國    九十二    年    十二    月    三    日
附錄本判決論罪科刑依據之法條：
毒品危害防制條例第十一條
持有第一級毒品者，處三年以下有期徒刑、拘役或新臺幣五萬元以下罰金。


司法院資訊處製作；財團法人民間司法改革基金會備份。
